臺灣高等法院刑事判決
109年度上訴字第2068號
上  訴  人  
即  被  告  方寶秀
選任辯護人  李基益律師
上列上訴人即被告因毒品危害防制條例等案件，不服臺灣臺北地
方法院108年度訴字第854號、108年度易字第1165號，中華民國1
09年4月8日第一審判決（起訴案號：臺灣臺北地方檢察署107年
度偵字第29284號、108年度偵字第14236號、108年度偵字第2737
4號、108年度毒偵字第2305號、108年度偵字第13913號、108年
度偵字第14735號），提起上訴，本院判決如下：
    主  文
上訴駁回。
    事  實
一、方寶秀與徐通駿（由本院另行審結）均知悉甲基安非他命為
    毒品危害防制條例第2條第2項第2款所定之第二級毒品，均
    不得施用及持有，徐通駿、方寶秀竟共同基於持有第二級毒
    品甲基安非他命純質淨重20公克以上犯意聯絡，於民國107 
    年10月12日至107年12月3日下午4 時前之某日，由徐通駿自
    身分不詳、綽號「嘉彬（即總舖師）」及其他身分不詳之人
    同次取得如附表一編號1至3、40、43所示純質淨重合計超過
    20公克以上之甲基安非他命（純質淨重合計38.7643公克）
    ，並將編號1至3之3包毒品放置在與方寶秀同住之前述○○○路
    0 段該址，並由徐通駿將附表一編號40、43之甲基安非他命
    攜往前述○○街該址而共同持有之，嗣於107年12月3日晚間8 
    時40分許，經警持原審核發搜索票至前述○○街之該址，查獲
    如附表一編號38、39、40、43、44所示之毒品，以及同日下
    午7時18分許，至前述○○○路0 段該址住處內，查獲如附表一
    編號1至5所示之毒品、吸食器，始查悉上情。
二、方寶秀知悉海洛因為毒品危害防制條例第2條第2項第1款所
    定之第一級毒品，不得施用及持有，竟基於轉讓第一級毒品
    海洛因之犯意，於107年7月13日下午7時11分許，在臺北市○
    ○區○○○路0 號台大醫院住房區，將捲有微量海洛因之香菸無
    償轉讓予林首箔施用1 次。嗣經警執臺灣基隆地方法院核發
    之通訊監察書執行通訊監察，並查悉方寶秀有以其持用門號
    尾碼000號與林首箔持用之門號尾碼000號（門號均詳卷）談
    論轉讓之事，始循線查獲上情。
三、案經臺灣臺北地方檢察署檢察官指揮法務部調查局臺南市調
    查處、內政部保安警察第三總隊第二大隊報請臺灣臺北地方
    檢察署檢察官偵查起訴及追加起訴。
    理  由
一、證據能力：
  ㈠本案認定事實所引用之傳聞供述資料，因檢察官及被告方寶
    秀及其辯護人於本院審理中均未爭執該等證據之證據能力，
    復未於言詞辯論終結前聲明異議，本院審酌該等證據做成時
    之情況，並無不宜作為證據或證明力明顯過低之情事，以之
    作為證據應屬適當，依刑事訴訟法第159條之5之規定，均得
    作為證據。
  ㈡又資以認定本案犯罪事實之非供述證據，亦查無違反法定程
    序取得之情形，依刑事訴訟法第158條之4之反面規定，均具
    有證據能力，合先敘明。
二、認定事實：
  ㈠前揭事實業據被告方寶秀於警詢、偵查、原審及本院中（他1
    3120卷㈠第141至143、123至131、403至406頁、他13120 卷㈡
    第19至24、125至126、205至212 頁、偵29284卷㈠第105至10
    9、293至298頁、原審卷第145至154、209至215頁、本院卷
    第199頁、第218頁、第387頁）均坦承不諱，核與同案被告
    徐通駿供述相符、證人即受讓毒品對象林首箔於偵查中之證
    述情節（偵29284卷㈠第329至330頁）均大致相符，復有臺灣
    基隆地方法院通訊監察書、臺灣士林地方法院通訊監察書、
    通訊監察譯文（他13120卷㈠第11至18、19至26、133至135、
    155 至157、203至205、335至346頁、他13120卷㈡第37至38
    、39至59、219至221頁、偵29284卷㈠第119至123 頁、偵230
    5卷第23至25頁）、門號尾碼000號之申登人資料、通聯調閱
    查詢單、門號尾碼000、000號之申登人資料（他13120卷㈠第
    29、57至76、55至56頁）、經被告方寶秀確認扣案手機列表
    及其中由被告徐通駿使用之門號尾碼000號手機套內有手抄
    紙條（他13120卷㈡第213至215、217頁）、臺北市○○區○○街0
    0巷0號、臺北市○○區○○○路0段000巷0號之現場照片、被告手
    機通訊軟體LINE之暱稱照片（他13120卷㈠第77至80頁）、內
    政部警政署保安警察第三總隊第二大隊查獲涉嫌毒品危害防
    制條例毒品初步鑑驗報告單及鑑驗照片各2份（他13120卷㈠
    第347至353、355至361頁）、臺灣臺北地方法院核發之107
    年度聲搜字第1380號搜索票、法務部調查局臺南市調查處之
    搜索扣押筆錄、扣押物品目錄表、內政部警政署保安警察第
    三總隊第二大隊搜索扣押筆錄、扣押物品目錄表各2 份、法
    務部調查局臺南市調查處扣押物品清單及各扣案物（他1312
    0卷㈠第221至223、225至229、233至237、245至255、259至2
    71頁、偵13913卷第111至127、207至223、231頁）、扣案物
    品照片、107年12月3日於○○街該處執行搜索之搜索過程與扣
    案物照片、107 年12月3日於○○○路0段該處執行搜索之搜索
    過程與扣案物照片及各扣案物（他13120卷㈠第239 至244 頁
    、他13120 卷㈡第169至179、157至167頁）、臺灣桃園地方
    法院108年度聲搜字第317號搜索票、搜索扣押筆錄、扣押物
    品目錄表、扣押物品清單、自被告徐通駿之車輛中搜扣位置
    照片及各扣案物（偵14236卷第7、8至11、63頁）、扣押物
    品清單（原審卷第85、89、93、97至107、111至113、117頁
    ），及如附表一所示各鑑定報告（卷證位置詳該附表）在卷
    可稽。是被告方寶秀前揭任意性自白核與事實相符，均堪採
    信。
  ㈡更正起訴事實之說明：查關於被告方寶秀與共同被告徐通駿
    共同持有第二級毒品純質淨重20公克以上部分，檢察官起訴
    書固就此部分係以被告徐通駿基於施用第一、二級毒品之犯
    意為施用第一、二級毒品之行為，嗣經警扣得其中如附表一
    編號1至3、40、43之第二級毒品送驗後，其純質淨重已逾20
    公克（鑑驗結果詳各該編號，純質淨重合計為38.7643公克
    ），另檢察官再追加起訴被告方寶秀就其中於○○○路0 段該
    址查扣之附表一編號1至3為逾量持有第二級毒品，此部分係
    與被告徐通駿有屬共同持有，其追加起訴書之犯罪事實並未
    記載被告方寶秀亦持有附表一編號40、43部分，然被告徐通
    駿供承：這5包是同1批人一起給我的，給我的時候就分成5
    包，我再拿到○○○路施用（原審卷第210至211頁），被告徐
    通駿、方寶秀亦均供稱：本案採尿呈現甲基安非他命陽性反
    應，都是從上面的那幾包毒品中拿來用的，用完都有剩等語
    （原審卷第211頁），被告方寶秀亦陳稱：這些都是被告徐
    通駿拿來的，被告徐通駿帶來我們就一起施用等語（原審卷
    第211、387頁），足見被告徐通駿、方寶秀同時共同持有之
    第二級毒品甲基安非他命應包括附表一編號1至3 、40、43
    之5包，自不因查獲地點分屬○○○路該址、○○街該址而認被告
    方寶秀並未持有附表一編號40、43之第二級毒品，是此部分
    應併予更正。另關於被告轉讓第一級毒品部分，起訴書雖未
    記載被告方寶秀係使用何手機作為聯繫證人林首箔之用，然
    卷查被告方寶秀持用之門號尾碼000號手機確實曾於案發當
    日下午7時11分許，與證人林首箔持用之尾碼000號門號有通
    訊紀錄，證人林首箔並談及「你幫我弄個3 小包」我比較方
    便吃等語，有通訊監察譯文在卷可稽（他13120卷㈠第19頁）
    ，並經證人林首箔證稱確有上情無誤（偵29284卷㈠第330頁
    ），是就此部分應認被告方寶秀係以上開門號與證人林首箔
    聯繫轉讓第一級毒品海洛因之情節無誤。
　㈢綜上所述，本件事證明確，被告之各犯行均堪予認定，應予
    依法論科。
三、法律適用
  ㈠按行為後法律有變更者，適用行為時之法律，但行為後之  
    法律有利於行為人者，適用最有利之法律，刑法第2條第1項
    定有明文。本件被告行為後，毒品危害防制條例第17條第2
    項業於109年1月15日修正公布，並於同年7月15日施行，經
    查：修正前毒品危害防制條例第17條第2項原規定：「犯第
    四條至第八條之罪於偵查及審判中均自白者，減輕其刑。」
    ，修正後毒品危害防制條例第17條第2項則規定：「犯第四
    條至第八條之罪於偵查及歷次審判中均自白者，減輕其刑。
    」，而被告方寶秀迭於偵查及原審、本院就本案犯行，均自
    白不諱，即不論適用修正前、後毒品危害防制條例第17條第
    2 項之規定，均符合該減刑要件，新舊法處罰之輕重相同，
    對被告而言即無有利或不利之情形，自應逕行適用裁判時即
    修正後即現行法刑法第336條之規定論處。又關於原審上開
    適用修正前毒品危害防制條例第17條第2項之部分，因結果
    並無不同，對判決顯然不生影響，參照最高法院95 年度第2
    1次刑事庭會議決議文第2項：「如逕行適用行為時法，因結
    果並無不同，對判決不生影響，上訴審毋庸撤銷改判」之意
    旨（最高法院97年度台上字第4282號亦同此意旨），是原判
    決此部分仍應予維持，附此說明。
  ㈡論罪科刑：犯罪事實欄一部分，被告徐通駿、方寶秀共同持
    有此部分之第二級毒品甲基安非他命總純質淨重已達38.764
    3公克，是被告方寶秀就事實欄一所為，係犯毒品危害防制
    條例第11條第4項之持有第二級毒品純質淨重20公克以上罪
    。被告方寶秀、徐通駿就事實欄一所為，有犯意聯絡及行為
    分擔，應論以共同正犯。被告方寶秀就事實欄二所為，係犯
    毒品危害防制條例第8條第1項之轉讓第一級毒品罪，被告方
    寶秀轉讓海洛因前持有上開毒品之低度行為，為轉讓之高度
    行為所吸收，不另論罪。被告方寶秀所犯上開二罪，犯意各
    別，行為互殊，應予分論併罰。追加起訴意旨雖未論及被告
    方寶秀就附表一編號40、43之甲基安非他命與被告徐通駿共
    同為逾量持有，然此部分與前開業經追加起訴之就附表一編
    號1至3部分，乃具有同時持有之單純一罪關係，業如前述，
    上述部分均為起訴效力所及，是本院自得併予審究，附此敘
    明。
　㈢關於刑之減輕事由之說明：
　1.按毒品危害防制條例第17條第2項規定：「犯第4條至第8條
    之罪於偵查及審判中均自白者，減輕其刑」，而所謂於偵查
    及審判中自白，係指被告對於自己所為具備構成犯罪要件之
    事實向職司偵查、審判之公務員坦白陳述而言。經查，被告
    方寶秀就事實欄二，於檢察官偵訊、本院行準備程序及審理
    中均自白轉讓第一級毒品犯行，此部分自應適用上開規定減
    輕其刑。
  2.被告方寶秀辯稱其等均已就事實欄一、二各所犯部分供出毒
    品，應依毒品危害防制條例第17條第1項之規定減輕其刑，
    然毒品危害防制條例第17條第1項規定所稱「供出毒品來源
    ，因而查獲其他正犯或共犯者」，係指犯罪行為人供出毒品
    來源之對向性正犯，或與其具有共同正犯、共犯（教唆犯、
    幫助犯）關係之毒品由來之人的相關資料，諸如其前手或共
    同正犯、共犯之姓名、年籍、住居所或其他足資辨別之特徵
    等項，使調查或偵查犯罪之公務員得據以對之發動調查或偵
    查程序，並因此而確實查獲其人、其犯行者，始足該當。雖
    不以在偵查中供出為限，即審判中始供出者亦無不可，但犯
    罪行為人所自白或指認為毒品由來之人，如僅有綽號而難以
    確定其特徵，或已死亡或通緝等在客觀上實已無從使調查或
    偵查機關人員為有效地調查或偵查作為，或並未因此而確實
    查獲被指認人之犯行者，均與上開之規定不符（最高法院99
    年度台上字第2218號判決意旨參照）。又倘該正犯或共犯已
    因另案被查獲，惟其被查獲之案情與被告供出毒品之來源無
    關，或有偵查（或調查）犯罪之公務員已有確切之證據，足
    以合理懷疑該被查獲之人為被告所供販賣毒品來源之人，即
    與上開規定不符，無適用該項規定減輕或免除其刑之餘地（
    最高法院105年度台上字第3472號判決意旨參照）。被告方
    寶秀雖供出被告徐通駿為其毒品來源及共犯，然被告徐通駿
    早於被告方寶秀供出前，已因警方執行通訊監察、搜索扣押
    查獲被告徐通駿之犯行，業如前述，是被告徐通駿亦非因被
    告方寶秀供出「因而」查獲，亦無從按前開規定減輕其刑。
  3.關於刑法第59條之酌量減輕其刑部分，被告方寶秀及其辯護
    人雖主張：被告就其犯行業已深感悔悟，審酌被告並無前科
    紀錄且有正當工作，素行良好，於偵查之初即坦承犯行，犯
    後態度尚佳，且已無接觸毒品，被告家中尚有年事已高之父
    母，父母均患有慢性疾病，母親近期不慎在家中浴室跌倒，
    被告需在旁照顧，符合刑法第59條酌減其刑之要件等語。然
    按刑法第59條於94年2月2日修正公布，95年7月1日施行，將
    原條文：「犯罪之情狀可憫恕者，得酌量減輕其刑」，修正
    為：「犯罪之情狀顯可憫恕，認科以最低度刑仍嫌過重，得
    酌量減輕其刑」。立法說明指出：該條所謂「犯罪之情狀可
    憫恕」，本係指審酌刑法第57條各款所列事項以及其他一切
    與犯罪有關之情狀之結果，認其犯罪足堪憫恕者而言。依實
    務上見解，必在客觀上顯然足以引起一般同情，認為縱予宣
    告法定最低度刑猶嫌過重者，始有其適用。為防止酌減其刑
    之濫用，自應嚴定其適用之要件，以免法定刑形同虛設，破
    壞罪刑法定原則，乃增列文字，將此適用條件予以明文化，
    有該條之立法說明可參。而刑法第59條規定犯罪之情狀可憫
    恕者，得酌量減輕其刑，其所謂「犯罪之情狀」，依上開立
    法之說明，自應與同法第57條規定科刑時應審酌之一切情狀
    予以全盤考量，審酌其犯罪有無特殊之原因與環境，在客觀
    上足以引起一般同情，以及宣告法定低度刑，是否猶嫌過重
    等情形以為判斷。尤以此項酌減之規定，係推翻立法者之立
    法形成，就法定最低度刑再予減輕，為司法之權，適用上自
    應謹慎，未可為常態，其所具特殊事由，應使一般人一望即
    知有可憫恕之處，非可恣意為之。而被告方寶秀與共同被告
    徐通駿共同持有第二級毒品數量非低，復有轉讓第一級毒品
    之行為，對於國人身心健康及社會秩序實已造成潛在之危險
    ，犯罪情節非輕，況被告方寶秀所犯轉讓第一級毒品犯刑，
    可依毒品危害防制條例第17條第2項規定其刑，已可在減刑
    後之法定刑度內妥適斟酌量刑，亦即其減刑後之最低度刑尚
    無過於嚴苛之處，實難認有科以最低度刑仍嫌過重，顯可憫
    恕之情，其刑度與被告本案犯行相較，並無情輕法重之情狀
    ，乃不再依刑法第59條規定予以酌減其刑，是被告及其辯護
    人執前詞主張適用刑法第59條規定，難認可採。
四、上訴駁回之理由
  ㈠按刑之量定，為求個案裁判之妥當性，法律賦予法院裁量權
    ，量刑輕重，屬為裁判之事實審法院得依職權自由裁量之事
    項，苟其量刑已以行為人之責任為基礎，並審酌刑法第57條
    各款所列情狀，在法定刑度內，酌量科刑，如無偏執一端，
    致明顯失出失入情形，即不得遽指為違法。本件原審於量刑
    時，已依上揭規定，爰以行為人之責任為基礎，審酌被告方
    寶秀則明知毒品對於自己或他人具有前述危害，亦仍自被告
    徐通駿處取得第一級毒品無償轉讓給他人，並與被告徐通駿
    共同持有第二級毒品，總純質淨重為38.7643公克，已超過
    法定標準值甚多，所為均有不該；惟念及被告方寶秀於犯後
    能勇於承認錯誤，坦承犯行，被告方寶秀持有毒品乃戕害其
    自身，尚未實際危及他人之危害程度，及被告方寶秀轉讓之
    海洛因數量非鉅，兼衡被告方寶秀之犯罪動機、目的及手段
    、持有管制物品時間久暫程度，被告方寶秀於審理中自述之
    智識程度，及被告方寶秀曾經營早餐店之正當工作之經濟狀
    況，併有子女之生活情形，被告方寶秀現搬回高雄與雙親居
    住等一切情狀，就被告方寶秀共同持有第二級毒品純質淨重
    20公克以上、轉讓第一級毒品，各判處有期徒刑6月，並就
    持有第二級毒品純質淨重20公克以上部分諭知易科罰金之折
    算標準。並說明被告方寶秀就所犯之2罪分屬不得易科與得
    易科罰金之罪，故屬刑法第50條第1項但書第1款之情形，復
    無同條第2 項之情況，爰不就該二部分合併定應執行刑，並
    就扣案之第二級毒品、被告方寶秀所持用聯繫轉讓第一級毒
    品之手機依法宣告沒收。本院核無違法或濫用裁量權情形，
    經核尚無不當，且被告方寶秀部分，共同持有第二級毒品純
    質淨重20公克以上，最低刑度為有期徒刑6月，轉讓第一級
    毒品最輕本刑為有期徒刑1年，原審依毒品危害防制條例第1
    7條第2項規定，就轉讓第一級毒品部分減輕其刑後，均量處
    最低刑度，實難認量刑有何過重之處，業據本院說明如前。
    被告方寶秀上訴指原審量刑過重及未適用刑法第59條減輕其
    刑，均非可取。
　㈡另關於是否諭知緩刑部分
　　按法官於有罪判決中，究應如何量處罪刑，抑或是否宣告緩
    刑等，均為實體法賦予審理法官裁量之刑罰權事項，法官行
    使此項裁量權，自得依據個案情節，參諸刑法第57條所定各
    款犯罪情狀之規定，於該法定刑度範圍內，基於合義務性之
    裁量，量處被告罪刑；至是否為緩刑之宣告，亦應形式上審
    究是否符合刑法第74條所定前提要件，並實質上判斷被告所
    受之刑，是否有以暫不執行為適當之情形等要件。質言之，
    法官為此量刑或緩刑宣告之裁量權時，除不得逾越法定刑或
    法定要件外，尚應符合法規範之體系及目的，遵守一般有效
    之經驗及論理法則等法原則，亦即應兼顧裁量之外部及內部
    性，如非顯然有裁量逾越或裁量濫用之違法情事，自不得任
    意指摘為違法，此亦為最高法院歷年多起判例所宣示之原則
    （參見最高法院80年台非字第473 號判例、75年台上字第70
    33號判例、72年台上字第6696號判例、72年台上字第3647號
    判例等）。本院以為，量刑或緩刑宣告與否之裁量權，乃憲
    法所保障法官獨立審判之核心，法院行使此項裁量權，亦非
    得以任意或自由為之，仍應受一般法律原理原則之拘束，即
    仍須符合法律授權之目的、法律秩序之理念、國民法律感情
    及一般合法有效之慣例等規範，尤其應遵守比例原則及平等
    原則之意旨，否則即可能構成裁量濫用之違法（另參見最高
    法院86年度台上字第7655號判決）。亦即如非有裁量逾越或
    裁量濫用之明顯違法情事，自不得擅加指摘其違法或不當，
    即使上級法院對下級法院裁量權之審查，亦應同此標準，此
    不僅在保障法官不受任何制度外之不當干涉，更保障法官不
    受制度內的異質干涉，此方符憲法第80條所宣示獨立審判之
    真義。次按「毒品危害防制條例」係鑒於煙毒之禍害蔓延，
    跨國販賣活動頻繁，而對之有所因應。故其立法目的在防止
    來自世界各國毒害，查緝流入毒品，預防及制裁與毒品有關
    之犯罪，亦即肅清煙毒，防制毒品危害，藉以維護國民身心
    健康，進而維持社會秩序，俾免國家安全之陷於危殆（司法
    院大法官議決釋字第476號解釋理由書節錄參照）。前述文
    字係在說明毒品危害的不僅是個人的健康而已，更是對於家
    庭以及全體國民，乃至社會、國家戰力的重大危害，而欲戒
    除毒品，必須從斷絕來源作起。是本條例對於販賣、意圖販
    賣而持有，及單純持有毒品者，均訂有重刑刑罰之規定，以
    防止該等行為其後所可能發生之販賣、轉讓等更重大犯行，
    進而防堵可能發生之施用等損人不利己之犯行，其目的無非
    係在以國家之刑罰權，制裁並威嚇該等對國家安全及國民健
    康有重大危害之行為者。被告方寶秀固無前科，惟由其所持
    有之毒品數量，復有轉讓第一級毒品之犯行，是難僅憑其為
    認罪陳述、現有正當工作及家中狀況，即認宜予緩刑之宣告
    。
　㈢綜上，被告方寶秀之上訴核均無理由，應予駁回。    
五、沒收部分
　　按查獲之第一、二級毒品及專供製造或施用第一、二級毒品
    之器具，不問屬於犯罪行為人與否，均沒收銷燬之，毒品危
    害防制條例第18條第1項前段定有明文。經查：
  ㈠附表一編號1至3、40、43為被告徐通駿、方寶秀共同持有
    之第二級毒品甲基安非他命，附表一編號4為被告徐通駿施
    用之第一級毒品海洛因（鑑驗結果詳附表一各編號），應依
    毒品危害防制條例第18條第1項之規定，均沒收銷燬。
  ㈡又扣案如附表一編號7之⑴之手機經被告方寶秀自述為其所
    有，且確實係其作為前述聯繫受讓海洛因之對象即證人林首
    箔之用，顯係被告方寶秀犯毒品危害防制條例第8條第1項
    轉讓第一級毒品所用之物，不問屬於犯罪行為人與否，依毒
    品危害防制條例第19條第1項規定沒收之。
據上論斷，應依刑事訴訟法第368條，判決如主文。
本案經檢察官黃秀敏提起公訴及追加起訴，檢察官許鈺茹到庭執
行職務。
中　　華　　民　　國　　109 　年　　11　　月　　27　　日
                  刑事第七庭    審判長法　官  孫惠琳
　　　　　　　　　　　　　　　　　　　法　官  連雅婷
　　　　　　　　　　　　　　　　　　　法　官  王惟琪
以上正本證明與原本無異。
如不服本判決，應於收受送達後20日內向本院提出上訴書狀，其
未敘述上訴之理由者並得於提起上訴後20日內向本院補提理由書
狀（均須按他造當事人之人數附繕本）「切勿逕送上級法院」。
                                      書記官  呂修毅
中　　華　　民　　國　　109 　年　　12　　月　　1 　　日
附表一：
編號 扣押時原始編號 扣案物名稱及數量（載自扣押物品目錄表） 內容說明 查扣處所 1 1 安非他命（毛重25.2公克）1 包 編號1 至3 之結晶檢品3 包，經以化學呈色法及氣相層析質譜法檢驗後，均檢出含第二級第89項毒品甲基安非他命成分，合計淨重46.60 公克，（驗餘淨重46.13 公克，空包裝總重3.01公克），純度75.93 ％，純質淨重35.38 公克。 臺北市○○區○○○路0 段000 巷00弄0 號2樓 2 2 安非他命（毛重18.4公克）1 包  同編號1 3 3 安非他命（毛重6.4 公克）1 包  同編號1 4 4 海洛因（毛重1.4公克）1包 以化學呈色法及氣相層析質譜法檢驗後，檢出含第一級第6 項毒品海洛因成分，淨重1.00公克（驗餘淨重0.98公克，空包裝重0.60公克），純度43.19 ％，純質淨重0.43公克。 同編號1 5 5 吸食器1組 以化學呈色法及氣相層析質譜法檢驗後，檢出含第一級第6 項毒品海洛因成分殘留。 同編號1 6 6 SONY手機（門號0000000000）1支 IMEI：0000000000 00000、000000000000000。 同編號1    經法務部調查局臺南市調查處檢視，該Sony手機未列於鑑識工具可鑑識手機清單，「Generic Android 」與型號編號差一號之「F8331 」及外觀相同之「G8342 」依舊無法萃取出內容。  7 7 HTC 手機（門號0000000000）1 支 ⑴經法務部調查局臺南市調查處檢視，該手機為徐通駿日常使用之手機，手機外觀毀損，開機後畫面不斷跳出錯誤視窗。 ⑵手機套夾有紙本抄寫之製毒方法） 同編號1 8 8 溫度控制器1 組 （無證據證明與本案各被告之犯行有關） 同編號1 9 9 工具1 批 （無證據證明與本案各被告之犯行有關） 同編號1 10 10 汽車內工具（RBF-5017）1批 （無證據證明與本案各被告之犯行有關） 同編號1 11 11 汽車內彈殼（RBF-5017）3顆 送鑑彈殼3 顆，認均係遭截短之口徑9mm 制式空包彈彈殼。 同編號1 12 12 汽車內蘋果廠牌手機（故障）2 支 經法務部調查局臺南市調處檢視，該蘋果手機已回復原廠設定，無法透過手機鑑識工具萃取出資料備份。另一蘋果手機實為中國白牌手機（且非Android 系統）無法使用手機鑑識工具萃取資料備份。 同編號1 13 A1 SMITH &WESSON左輪手槍（S&W357）1 支 送鑑手槍1 枝（槍枝管制編號0000000000 ） 認係仿SMITH&WESSON廠19-2型轉輪手槍製造之槍枝，槍管及轉輪彈倉內具阻鐵，無法發射彈丸，認不具殺傷力。 臺北市士林區○○○路0 段000 巷00弄口前之徐通駿隨身深咖啡色手提包 14 A2 點22掌心雷手槍（FS-0418）1 支 送鑑手槍1 枝（槍枝管制編號0000000000，槍管內含非制式金屬彈殼1 顆）認係仿HIGH  STANDARD廠雙管手槍製造之槍枝，槍管內具阻鐵，無法發射彈丸，認不具殺傷力。 同編號13 15 A3 子彈5 顆 送鑑子彈5 顆，認均係非制式子彈，由金屬彈殼組合直徑約8. 9mm金屬彈頭而成，採樣2 顆試射，均可擊發，認具殺傷力。 同編號13 16 A4 現金新臺幣8 萬7,500元 （無證據證明與本案各被告之犯行有關） 同編號13 17 A5 六角板手工具組1組 （無證據證明與本案各被告之犯行有關） 同編號13 18 A6 槍支保養說明書 （無證據證明與本案各被告之犯行有關） 同編號13 19 A7 HTC 手機（門號00000000）1 支 經法務部調查局臺南市調處檢視，該HTC 手機未列於鑑識工具可鑑識手機清單，「GenericAndroid 」依舊無法萃取出內容，鑑識工具無法發揮功能，遂以螢幕截圖方式處理。 同編號13 20 A8 散彈槍JieGuo 1支 送鑑長槍1 枝（槍枝管制編號0000000000），認係土造轉輪散彈槍，擊發功能正常，可供擊發口徑12GAUGE 制式散彈使用，認具殺傷力。 同編號13處所之徐通駿隨身黑色帆布槍袋 21 A9 點22掌心雷手槍（FS-0419）1 支 送鑑手槍1 枝（槍枝管制編號0000000000），認係仿半自動手槍製造之槍枝，欠缺撞針且槍管內具阻鐵，無法發射彈丸，認不具殺傷力。 同編號20 22 A10 子彈（90mm）16顆 送鑑子彈16顆，認分係非制式金屬彈頭及非制式金屬彈殼。 同編號20 23 A11 名片槍（FS-0826，含2 顆空包彈） 1.送鑑手槍1 枝（槍枝管制編號0000000000，槍管內含彈殼2 顆），認係仿盒式槍製造之槍枝，槍管內具阻鐵，無法發射彈丸，認不具殺傷力。 2.送鑑子彈2 顆（自同案送鑑盒式槍（槍枝管制編號0000000000槍管內取出）認均係非制式金屬彈殼。 同編號20 24 A12 點22子彈9 顆 送鑑子彈9 顆，認分係非制式金屬彈頭及非制式金屬彈殼。 同編號20 25 A13 空彈殼75顆 送鑑彈殼1 包，認均係非制式金屬彈殼。 同編號20 26 A14 彈頭76顆 送鑑彈殼1 包，認均係非制式金屬彈頭。 同編號20 27 A15 火藥11顆 送鑑火藥1 包，認均係口徑0.27吋之打錠槍用空包彈，均不具金屬彈頭，認不具殺傷力。 同編號20 28 A16 子彈零件3 包 送鑑底火皿1 包，認分係金屬底火連桿、金屬底火皿杯狀及金屬螺絲等物。 同編號20 29 A17 清槍工具3 支 （無證據證明與本案各被告之犯行有關） 同編號20 30 A18 黑色帆布槍袋1 個 （無證據證明與本案各被告之犯行有關） 同編號20 31 A19 衝鋒槍（RM-22407，含彈匣2 個）1支 1.送鑑衝鋒槍1 枝（槍枝管制編號0000000000），認係改造槍枝，由仿步造之槍枝，換裝土造金屬槍管、土造金屬槍機而成，擊發功能正常，可供擊發適用子彈使用，認具殺傷力。 2.送鑑衝鋒槍彈匣2 個，認分係金屬彈匣及塑膠彈匣。 同編號13處所之徐通駿隨身綠色保溫袋 32 A20 散彈槍1支 送鑑長槍1 枝（槍枝管制編號0000000000），認係改造搶枝，由仿槍榴彈發射器製造之發射器，加裝土造金屬槍管而成，扣壓扳機時，僅可帶動撞針向前運動，其撞針運動之擊發模式無法正常擊發子彈，依現狀，認不具殺傷力。 同編號31 33 A21 彈藥底火65顆 送鑑底火1 包，認均係底火帽。 同編號20 34 B-1 瓦斯噴燈（含2 罐瓦斯）1組 （無證據證明與本案各被告之犯行有關） 臺北市○○區○○街00巷0號 35 B-2 不明白色粉末1 罐 經以化學呈色法、氣相層析質譜法及核磁共振光譜法檢驗結果，未發現含法定毒品成分。 同編號34 36 B-3 電磁攪拌器1 組 經以化學呈色法、氣相層析質譜法及核磁共振光譜法檢驗結果，未發現含法定毒品成分殘留。 同編號34 37 B-4 內含安毒燒杯1 個 經以化學呈色法、氣相層析質譜法及核磁共振光譜法檢驗結果，未發現含法定毒品成分殘留。 同編號34 38 B-5 玻璃攪拌棒 經法務部調查局以化學呈色法、氣相層析質譜法及核磁共振光譜法鑑定後，檢出含第二級第89項毒品甲基安非他命成分殘留。 同編號34 39 B-6 安非他命吸食器1組 經法務部調查局以化學呈色法、氣相層析質譜法及核磁共振光譜法鑑定後，檢出含第二級第89項毒品甲基安非他命成分殘留。 同編號34 40 B-7 安非他命成品（毛重2 公克）1 袋 經法務部調查局以化學呈色法、氣相層析質譜法及核磁共振光譜法鑑定後，檢出含第二級第89項毒品甲基安非他命成分，淨重約5.01公克。  經交通部民用航空局航空醫務中心以氣相層析質譜儀法，為橘色及淡黃色結晶塊1 袋，檢出第二級毒品甲基安非他命成分，毛重4.9520公克（含1袋）、淨重4.3340公克，取樣0.0268公克，餘重4.3072公克、純質淨重3.3805公克。 同編號34 41 B-8 疑似白色毒品粉末（毛重11公克）2袋 法務部調查局以化學呈色法、氣相層析質譜法及核磁共振光譜法鑑定後，均未檢出含法定毒品成分。 同編號34 42 B-9 不明結晶體（毛重112 公克）1 袋 經法務部調查局以化學呈色法、氣相層析質譜法及核磁共振光譜法鑑定後，未檢出含法定毒品成分。 同編號34 43 B-10 不明綠色粉末1 袋 經法務部調查局以化學呈色法、氣相層析質譜法及核磁共振光譜法鑑定後，檢出含第二級第89項毒品甲基安非他命成分，淨重約0.18公克。  經交通部民用航空局航空醫務中心以氣相層析質譜儀法，為綠色粉末1 袋，檢出第二級毒品甲基安非他命成分，毛重0.5930公克（含1 袋）、淨重0.0600公克，取樣0.0235公克，餘重0.0365公克、純質淨重0.0038公克。 同編號34 44 B-11 內含安毒殘渣夾鏈袋3 袋 經法務部調查局以化學呈色法、氣相層析質譜法及核磁共振光譜法鑑定後，檢出含有第一級第6 項、第二級第89項毒品甲基安非他命、第三級第19項毒品愷他命成分殘留。 同編號34 45 B-12 塑膠量杯1 個 經法務部調查局以化學呈色法、氣相層析質譜法及核磁共振光譜法鑑定後，檢出含有苯基乙基酮成分殘留。 同編號34 46 B-13B-14B-15 安毒鹵水3 瓶 經法務部調查局以化學呈色法、氣相層析質譜法及核磁共振光譜法鑑定後，B-13之液體未檢出含法定毒品成分；B-14、B-15 液體，均檢出含有苯基乙基酮成分。 同編號34 47 B-16 分液漏斗1 組 經法務部調查局以化學呈色法、氣相層析質譜法及核磁共振光譜法鑑定後，檢出含有苯基乙基酮成分殘留。 同編號34 48 B-17 溴水4 瓶 經法務部調查局檢視瓶身標示為溴水。 同編號34 49 B-18 鹽酸1 瓶 經法務部調查局檢視瓶身標示為鹽酸。 同編號34 50 B-19 甲胺水溶液1 瓶 經法務部調查局檢視瓶身標示為甲胺。 同編號34 51 B-20 乙醚1 瓶 經法務部調查局檢視瓶身標示為乙醚。 同編號34 52 B-21 苯丙酮2瓶 經法務部調查局檢視瓶身標示為苯基乙基酮。 同編號34 53 B-22 攪拌器1個 經法務部調查局以化學呈色法、氣相層析質譜法及核磁共振光譜法鑑定後，檢出含第二級第89項毒品甲基安非他命成分殘留。 同編號34 54 B-23 酸檢測試器1 組 經法務部調查局以化學呈色法、氣相層析質譜法及核磁共振光譜法鑑定後，檢出含有苯基乙基酮成分殘留。 同編號34 55 B-24 塑膠滴管9 支 經法務部調查局以化學呈色法、氣相層析質譜法及核磁共振光譜法鑑定後，檢出含第二級第89項毒品甲基安非他命成分殘留。 同編號34 56 B-25 電子秤1台 經法務部調查局以化學呈色法、氣相層析質譜法及核磁共振光譜法鑑定後，檢出含第二級第89項毒品甲基安非他命成分殘留。 同編號34 57 B-26 HTC 手機1 支 手機損壞，無法正常開機。 同編號34 58 B-27 不明液體1 罐 經法務部調查局以化學呈色法、氣相層析質譜法及核磁共振光譜法鑑定後，檢出含苯基乙基酮成分。 同編號34 59 B-28 徐國勝行動帳單4張 （無證據證明與本案各被告之犯行有關） 同編號34 60 B-29 冷凍櫃1台 經法務部調查局以化學呈色法、氣相層析質譜法及核磁共振光譜法鑑定後，檢出含有苯基乙基酮成分殘留。 同編號34 61 B-30 安毒成品1 瓶 經法務部調查局以化學呈色法、氣相層析質譜法及核磁共振光譜法鑑定後，檢出含苯基乙基酮成分。 同編號34 62 無另編號 改造以火力為動力之槍枝覆進簧3根 經組裝後為改造手槍1 枝、改造手槍含彈匣2 枝，並鑑定結果如下： 1.送鑑改造手槍1枝（槍枝管制編號0000000000號），認係改造手槍，由仿半自動手槍製造之槍枝，車通槍管內阻鐵而成，經操作檢視，槍管下方發現1 孔洞，撞針無法突出撞針洞，依現狀，認不具殺傷力。 2.送鑑改造手槍含彈匣1 枝（槍枝管制編號0000000000號），認係改造手槍，由仿半自動手槍製造之槍枝，車通槍管內阻鐵而成，經操作檢視，槍枝單動功能損壞，惟仍可以複動方式供擊發適用子彈使用，認具殺傷力。 3.送鑑改造手槍含彈匣1 枝（槍枝管制編號0000000000號），認係仿半自動手槍製造之槍枝，槍管內具阻鐵，無法發射彈丸，認不具殺傷力。 桃園市○○區○○街000 巷00號「家泰有限公司」之車牌號碼000-0000號自用小客車 63 無另編號 改造以火力為動力之槍枝覆進桿3枝  同編號62 64 無另編號 改造以火力為動力之槍枝滑套3枝  同編號62 65 無另編號 改造以火力為動力之槍枝體3枝  同編號62 66 無另編號 彈匣2個  同編號62 67 無另編號 槍管3枝  同編號62